臺灣高等法院刑事判決
111年度侵上訴字第76號
上  訴  人  
即  被  告  何佳熏
選任辯護人  陳德峯律師

上列上訴人因妨害性自主案件，不服臺灣桃園地方法院109年度
侵訴字第92號，中華民國110年12月30日第一審判決（起訴案號
：臺灣桃園地方檢察署108年度偵字第23336號），提起上訴，本
院判決如下：
    主  文
上訴駁回。
    事  實
一、何佳熏為成年人，於民國108年3月8日凌晨，與友人許家瑋
    及許家瑋之友人林則毅一同前往桃園市桃園區莊敬路一段15
    0號「IF」汽車旅館（下稱IF汽車旅館）投宿，迨至同日上
    午9時許，許家瑋之友人AE000-A108026(92年4月生，真實姓
    名年籍詳卷，下稱甲女，案發時為少年)與甲女之友人潘○○
    一起至上開汽車旅館與許家瑋會合，斯時何佳熏見甲女身著
    高中制服，應知悉甲女為未滿18歲之少年。於投宿期間，林
    則毅及許家瑋在該汽車旅館房間內施用多種毒品，至同日上
    午11時許，潘○○先行離開，何佳熏見甲女及許家瑋坐躺在床
    上，許家瑋已因吸食毒品後呈現意識模糊之狀態，林則毅則
    獨自待在房間另一端未注意床上之情形，竟基於強制性交之
    犯意，在上開房間床上，以棉被蓋住甲女之身體，不顧甲女
    之閃躲、推拒及以口頭告知「不要」，強行撫摸甲女之臀部
    及下體，更及以手指插入甲女之陰道內。何佳熏旋又藉故要
    求許家瑋及林則毅離開上開房間外出拿取物品，而趁當時該
    旅館房間內僅剩其與甲女同處之際，將該房間之1樓車庫鐵
    捲門關上並將2樓房門上鎖，並褪去自己之褲子，在該房間
    之床上，強行壓制甲女之身體，再脫下甲女之褲子，接續以
    陰莖插入甲女之陰道，以此方式對甲女為強制性交行為得逞
    。嗣林則毅及許家瑋欲返回上開房間而見房門遭鎖，乃經由
    該旅館人員自外打開鐵捲門，再由何佳熏自內打開2樓房門
    門鎖後，始得進入，林則毅及許家瑋見狀驚覺有異而詢問甲
    女，甲女則於告知許家瑋及林則毅後，經該二人陪同前往醫
    院驗傷採證，並經醫院通報員警處理，始為警查悉上情。
二、案經甲女訴由桃園市政府警察局桃園分局報請臺灣桃園地方
    檢察署檢察官偵查後起訴。
    理  由
壹、程序方面：
一、按性侵害犯罪防治法所稱性侵害犯罪，係指觸犯刑法第221
    條至第227條、第228條、第229條、第332條第2項第2款、第
    334條第2項第2款、第348條第2項第1款及其特別法之罪；又
    行政機關、司法機關及軍法機關所製作必須公示之文書，不
    得揭露被害人之姓名、出生年月日、住居所及其他足資識別
    被害人身分之資訊，性侵害犯罪防治法第2條第1項、第12條
    第2項分別定有明文。另性侵害犯罪防治法第12條所定其他
    足資識別被害人身分之資訊，包括被害人照片或影像、聲音
    、住址、親屬姓名或其關係、就讀學校與班級或工作場所等
    個人基本資料，性侵害犯罪防治法施行細則第6條亦有明定
    。本案上訴人即被告何佳熏所犯係屬性侵害犯罪防治法所稱
    之性侵害犯罪，因本院所製作之本案判決係屬必須公示之文
    書，為避免被害人身分遭揭露，依上開規定，對於告訴人甲
    女之年籍資料等足資識別身分之資訊，均予以隱匿，合先敘
    明。
二、證據能力： 
　　按被告以外之人於審判外之言詞或書面陳述，除法律有規定
    者外，不得作為證據；又被告以外之人於審判外之陳述，雖
    不符合同法第159條之1至第159條之4之規定，但經當事人於
    審判程序同意作為證據，法院審酌該言詞陳述或書面陳述作
    成時之情況，認為適當者，亦得為證據。當事人、代理人或
    辯護人於法院調查證據時，知有第159條第1項不得為證據之
    情形，而未於言詞辯論終結前聲明異議者，視為有前項之同
    意，刑事訴訟法第159條第1項及第159條之5分別定有明文。
    查本案言詞辯論終結前，檢察官、被告及其辯護人均未就本
    判決所引用之各該被告以外之人於審判外之陳述及所調查之
    證據主張有刑事訴訟法第159條第1項不得為證據之情形，而
    均同意作為證據（本院卷第93、195頁），本院審酌該證據
    作成時並無違法及證明力明顯過低之瑕疵等情況，認為適當
    ，應有證據能力。至本件認定事實所引用之非供述證據，並
    無證據證明係公務員違背法定程式所取得，亦無刑事訴訟法
    第159條之4顯有不可信之情況與不得作為證據之情形，且經
    本院於審判期日依法進行證據之調查、辯論，被告於訴訟上
    之程序權即已受保障，亦應有證據能力。
貳、實體方面：
一、認定犯罪事實所憑證據及理由：
　　訊據被告矢口否認有何強制性交犯行，被告辯護人則為被告
    辯稱：被告係遭仙人跳，被告是被兩名不詳姓名男子押著打
    手槍，用衛生紙塗抹在甲女之陰道，被告並未犯強制性交罪
    ，這兩名男子還強迫被告交付新臺幣（下同）15萬元云云。
    經查：
㈠、被告於108年3月8日凌晨與許家瑋、林則毅一同前往IF汽車旅
    館，同日上午9時許甲女與潘姓女子一起至汽車旅館與許家
    瑋會合，同日上午11時潘姓女子先行離開，之後許家瑋及林
    則毅則曾一同外出，外出期間旅館房間內僅餘被告及甲女，
    另同日下午有2名男子至該處與被告談判，嗣後被告之妻李
    佩琪及妻舅李後昌攜15萬元至現場交予該2名男子等情，為
    被告於警詢、偵查中及原審所自承（偵查卷第10至15、186
    至187頁，原審卷第54至56頁），核與證人即告訴人甲女及
    證人許家瑋、林則毅、李佩琪、李後昌證述（偵查卷第39至
    42、50至51、91至92、195至196、223至225頁，原審卷第21
    5至222、260至268、274至275、329至339頁，本院卷第141
    至145、147至148頁、191至192頁）之過程大致相符，是此
    部分事實首堪認定。　　
㈡、案發當日下午甲女確曾前往敏盛綜合醫院（下稱敏盛醫院）
    掛號欲就醫，惟之後退掛號，嗣於同日晚間再前往長庚醫療
    財團法人林口長庚紀念醫院（下稱林口長庚醫院)就診。另
    自甲女之外陰部棉棒、陰道深部棉棒採集之檢體，檢出之男
    性染色體DNA-STR型別，與被告之DNA-STR型別相符等情，有
    敏盛醫院109年7月6日敏總（醫）字第1090003169號函及附
    件、林口長庚醫院110年7月12日長庚院林字第110050058號
    函及受理疑似性侵害事件驗傷診斷書、個人戶籍資料查詢結
    果（即被告原登記名為薛宇宏）、內政部警政署刑事警察局
    108年5月2日刑生字第1080029988號鑑定書（偵查卷第95至9
    7、159、229頁，偵查卷不公開卷第83至85頁，原審卷第201
    頁）附卷可稽，是此部分事實亦堪認定。
㈢、被告雖否認有對甲女強制性交，惟查：
　⒈證人甲女：
　⑴於偵查證稱：「當天我是穿高中學校制服，到現場後，許家
    瑋、林則毅和被告看起來像在吸毒，後來被告叫我坐在他旁
    邊，問我喜不喜歡他，叫我不要跟許家瑋在一起，我覺得很
    煩，就離開被告去坐在床邊，我和潘○○在床上吸笑氣，我沒
    有吸很多，期間潘○○先離開，後來被告跑來我旁邊躺在床上
    ，我就叫許家瑋來我旁邊，我在被告和許家瑋中間，我面對
    許家瑋背對被告，被告就摸我的屁股，還伸手摸我下體，並
    抓我的手去摸他下體，我不敢講，後來被告回沙發再吸毒，
    又回床上用手插入我的下體，之後被告叫許家瑋和林則毅出
    去買飲料，許家瑋因為已經吸到意識模糊，被告叫他做什麼
    他就照做，屋內只剩下我和被告，被告就脫下自己的外褲和
    內褲至大腿處，他發現門沒鎖先去鎖門，並回到床上跟我說
    門已經鎖了，不會有人發現，我跟他說不要，我很怕，我才
    15歳，他有愣一下，後來直接用他身體壓住我的身體，脫下
    我的外褲和內褲，因為被告有吸毒，我怕他會失控對我不利
    ，且我是女生力氣很小，門又鎖住，我如果來不及開門又會
    被他抓住，所以只有一直跟被告說不行、不要，也有推被告
    ，但推不動，被告就直接將陰莖插入我的陰道內，我不知道
    被告有沒有戴保險套，也不知道被告有無射精，我只能一直
    跟被告說不能內射，我怕我會懷孕，結束後被告到沙發處，
    我穿上褲子跑到浴缸旁蹲在角落，後來許家瑋和林則毅才進
    來，事後他們說他們在樓下時，門是鎖住的，他們有往室內
    吼，後來請櫃檯人員開門才能進來，剛開始我不敢承認，後
    來才口頭跟許家瑋說，之後我和許家瑋及林則毅3人先離開
    ，在車上有討論要怎麼辦，許家瑋就問他的成年朋友，並請
    他們到汽車旅館，我們3人就又回到汽車旅館，被告看到我
    們回來就知道我已經講了，就說先不要報警，看要怎樣都可
    以，之後是許家瑋的朋友和被告談，我覺得他們沒有要幫我
    ，因為他們在談用錢私下和解，許家瑋的成年朋友想拿錢，
    所以後來許家瑋和林則毅才陪我去敏盛醫院，留下他們在汽
    車旅館裡面談，在敏盛醫院掛完號後，醫院的人說要報警，
    但我不想讓家人知道，所以取消掛號，又回到汽車旅館，當
    時他們已談完，好像會給35萬元，先收了15萬，成年朋友拿
    了7萬元，把8萬元塞給我，因為我沒有遇過這種事，所以先
    放在書包裡，後來是許家瑋的成年朋友載我離開，在車上時
    他說他問過可以去驗傷但不一定要報警，叫我自己考慮要不
    要去驗傷，該成年朋友把車停在路邊叫我和許家瑋及林則毅
    自己想辦法去林口長庚醫院，我們三人就搭計程車去醫院驗
    傷，醫院就通報警察，我將錢放在書包由許家瑋保管，後來
    跟許家瑋說我不想拿錢，想用法律處理，許家瑋就幫我把8
    萬元拿給他們上面的人幫我還給被告。」等語（偵查卷第39
    至43頁）。
　⑵於原審證稱：「我當天本來是要上學，打電話給許家瑋時他
    在汽車旅館，所以我是穿學校制服以及背書包到汽車旅館，
    我和潘○○一起去，到汽車旅館時大概早上9點多，當天是第
    一次見到被告，當時我和許家瑋是男女朋友，但分分合合，
    許家瑋有介紹被告，說是他的哥哥，叫我要有禮貌，不要讓
    被告不開心，當天他們在吸毒，在吸K煙，後來潘○○先離開
    ，之後許家瑋和林則毅說要下去買飲料，我不記得被告當時
    有沒有說什麼，我有叫許家瑋不要走，林則毅也有叫許家瑋
    留在那邊陪我，不要放我一個人，但許家瑋還是不管，他已
    經吸到意識不清，跟我說只要一下就好，我跟他說我要跟他
    們一起下去，許家瑋也叫我待在房間，然後他們二人就直接
    走了，因為我很喜歡許家瑋，想說他很快會上來。在許家瑋
    和林則毅離開之前被告就有騷擾我，問我要不要跟他在一起
    ，叫我不要跟許家瑋在一起，許家瑋很沒用之類的話，我一
    直拒絕被告，被告在沙發上就很靠近我，我就跑到床上去坐
    躺在床上，叫許家瑋陪我，許家瑋在我旁邊，被告也跟著到
    床上黏著我，被告把被子拉起來蓋住我，被告和許家瑋有沒
    有蓋著棉被我不記得了，被告當時有摸我的下體和屁股，我
    有把他的手撥開，也有跟他說不要這樣子，但被告仍然繼續
    做，還有把他的手指插入我的陰道內，我有跟許家瑋講說被
    告在騷擾我，但許家瑋沒有反應，沒有理我，還對我不耐煩
    ，我也不知道許家瑋有沒有聽進去我說的話，當時林則毅在
    房內比較遠的地方，且房內有放音樂，林則毅應該不會聽到
    我說的話，被告還有抓我的手去摸他的下體，我趕緊抽回手
    。在許家瑋和林則毅離開後，我還在床上，被告有沒有去鎖
    門我不記得了，被告就過來脫我的褲子，也有壓住我的身體
    ，我一直說不要，被告也脫他自己的褲子，因為他有吸毒，
    我不知道他吸毒後會做出什麼事，且他又很壯，我怕惹他不
    開心會把我殺了，而且掙扎也沒有用，所以沒有很明顯的動
    作抵抗，我的力氣一定抵不過被告，我能保護自己的就是跟
    被告說要戴保險套，被告的陰莖有進入我的陰道內，保險套
    有打開，但我不確定被告有沒有戴保險套或中途有沒有把保
    險套拿掉，結束後我躲到浴缸那邊，後來許家瑋和林則毅回
    來，一開始我不知道怎麼講，是他們看我臉色不對，所以問
    我怎麼了，我才說，但我忘記我描述到什麼程度，他們二人
    看我的臉色很難看，應該也猜得到，之後我和許家瑋及林則
    毅有先離開汽車旅館，許家瑋在車上時越想越不對，他就請
    他的朋友到汽車旅館，我們也一起回到汽車旅館，在汽車旅
    館時有二個成年人在房間跟被告談，我有聽到被告跟那二個
    成年朋友說不要報警，之後就由他們自己在談，但他們都沒
    有問我的意見，許家瑋也有和林則毅陪我到敏盛醫院，掛完
    號後因為醫院說要報警，要讓家人知道，且許家瑋他們也要
    我不要報警，我考慮到家人，所以取消掛號，後來我們有再
    回汽車旅館去，許家瑋的成年朋友談完之後就突然跟我說拿
    到錢要分他們一半，他們談的確切金額我現在不記得，我有
    看到被告的太太送錢來，後來成年朋友有把錢給許家瑋，確
    切金額我不記得，當時許家瑋幫我拿書包，把錢放在書包內
    ，我覺得這件事不能這麼結束，所以有堅持到林口長庚醫院
    驗傷，事後林則毅有跟我說他很自責，我後來跟許家瑋說我
    不想拿錢，許家瑋有把錢給他們上面的人，但他們一直聯絡
    我想要丟回來給我，但我沒有去拿，我不知道那8萬元目前
    的下落。」等語（原審卷第215至258頁）。
　⒉證人林則毅：
　⑴於偵查證稱：「一開始是我和被告及許家瑋在汽車旅館房間
    內，許家瑋有跟我介紹被告是他的朋友，在當天之前我完全
    不認識他，我會和被告及許家瑋到汽車旅館就是為了施用咖
    啡包，後來甲女和另一個女生也有到汽車旅館，我和那個女
    生在房間的沙發聊天，甲女和許家瑋在後面床上，被告好像
    也在後面床上，但甲女和被告好像沒有什麼互動，之後我下
    樓拿東西，許家瑋也跟著下來，我問他為什麼也下來，他說
    是被告叫他下來，之後我們要回去時，發現車庫鐵門是拉下
    來的，我打電話請櫃檯幫我們開門，正要開門時好像是被告
    自己開門了，我們上樓之後，看到甲女坐在沙發上，但我忘
    記被告在何處，許家瑋有偷偷跑來小聲跟我說被告好像對甲
    女做性行為，我當下慌了，聽許家瑋的意思應該是女生是被
    強硬發生性行為的，許家瑋看起來也是很緊張、有嚇到，因
    為被告的年紀比我們大很多，且許家瑋也沒有處理這件事情
    的能力，是許家瑋打電話給他朋友，記得有2個人來處理，
    我有聽到那2人以臺語問被告說那個女生才幾歲、怎麼對人
    家這樣，他們在討論時我沒有在裡面聽，大約10幾分鐘後我
    就和許家瑋及甲女去敏盛醫院，但我沒有進去醫院裡，因為
    許家瑋的朋友還在汽車旅館，所以我們就先回汽車旅館，被
    告那方的人也有來，我在房間門口，沒有聽到有爭吵的聲音
    ，我和甲女及許家瑋就等他們談完，一起到林口，當天一開
    始甲女都能正常聊天，發生這件事情之後甲女看起來很害怕
    、表情很凝重、不太講話。」等語（偵查卷第223至225頁）
    。
  ⑵於原審證稱：「我當時和被告及許家瑋一起去汽車旅館，我
    們是晚上去的，一直待到隔天，我們當天是去吸笑氣還有喝
    咖啡包及抽K煙，到第二天白天時甲女有到汽車旅館，還有
    另一個女生，印象中我和許家瑋有下去，我記得我沒有關鐵
    門，大概15-20分鐘後要再上來時車庫的鐵門是關著的，我
    就敲門，想說怎麼沒有人回應，我和許家瑋就去找工作人員
    打開鐵門，裡面的那一扇門是房間的人打開的，後來許家瑋
    跟我說他女朋友好像有跟被告發生性關係，當下沒有說是被
    侵犯還是自願的，但許家瑋蠻慌張的，看起來是嚇到，講話
    有點慌掉，所以我覺得可能不是甲女同意的，當天我跟甲女
    沒有什麼互動，但在我和許家瑋下去拿東西再上來時，甲女
    就沒什麼在講話，神情有點無神，後來許家瑋跟我說發生這
    件事，我才了解甲女為什麼不太講話，在我要跟許家瑋一起
    下去時，我覺得不應該把女朋友跟一個陌生的男生留在樓上
    ，所以我有跟許家瑋說他要不要留在樓上，但他說他要跟我
    下去，甲女當時有沒有說要跟我們一起下去我沒有印象，我
    事後有跟甲女說整件事情對她很不好意思，當下我跟許家瑋
    不知道怎麼處理，也沒有也沒有做完善的處理，覺得很抱歉
    的這些話，當天我有跟甲女及許家瑋去二家醫院，林口長庚
    醫院好像是許家瑋說要去的，甲女就說好，去完林口長庚醫
    院後就沒有再回去汽車旅館，當天在汽車旅館時我有聽到許
    家瑋找來的成年朋友在跟被告談，也有聽到被告有說他跟甲
    女發生性行為，許家瑋的朋友問被告說那個女生才幾歲，怎
    麼對人家這樣，我也有聽到錢的事情，但我沒有看到拿錢出
    來的情形，也不知道許家瑋的朋友拿8萬元給甲女及事後8萬
    元下落的事，我記得在第二次回到汽車旅館時，有看到好幾
    輛車子停在那裡，我認為是被告的朋友到場。」等語（原審
    卷第260至283頁）。
　⒊證人許家瑋：
　⑴於偵查證稱：「當天中途被告有叫林則毅扶我下樓去找小蜜
    蜂拿咖啡包，我和林則毅回來之後發現房間的第一道門是從
    裡面鎖住的，當時我已經有點清醒，覺得事情不對勁，上去
    後我就問甲女有沒有發生什麼事，我從甲女的臉就覺得好像
    有發生什麼事，她的情緒很難過很無辜，但甲女一開始說沒
    有，我覺得是因為被告在場她不敢說，我一直問她才說有，
    我大概瞭解就沒有再追問，甲女快哭了，當下我不知道怎麼
    處理，第一反應是打給我外面認的哥哥，先告訴他大致的經
    過，哥哥帶另一個人一起到場，哥哥很兇的問被告有沒有動
    到甲女，被告就嚇到說有。」等語（偵查卷第175至176頁）
    。
　⑵於原審證稱：「當天凌晨時我和林則毅及被告一起到汽車旅
    館，大概是早上7點多時甲女和潘○○來找我，當時我跟甲女
    是男女朋友，當天甲女原本要去學校上課，後來來找我，她
    平常要去學都是穿學校制服，但我忘記當天她穿什麼，我沒
    有叫甲女要對被告有禮貌不要讓被告不開心，因為我當時有
    喝咖啡包及吸K他命，甲女她們來的時候我的意識已經沒有
    很清楚，我也沒有印象我是否有跟甲女及被告一起坐在床上
    的事，我記得有叫小蜜蜂送K他命來的時候，我和林則毅下
    去拿，林則毅原本叫我留在樓上，好像是被告叫我下去拿，
    林則毅才陪我下去，我們下去至少有10分鐘的時間，要再上
    來時進不去房間，林則毅跟我說為什麼門打不開，我才有一
    點點醒，我一直敲門，是林則毅去找櫃檯人員問，後來門就
    打開了，好像是有人下來開門，我回到房間後看到甲女坐在
    小椅子上，被告好像在沙發那裡，甲女表情怪怪的，我就問
    她說『你剛才在樓上有被幹嘛嗎』，甲女沒有回答，後面才點
    頭，但沒有具體跟我說到底發生什麼事，當時甲女就是有點
    委屈的那種表情，我之所以會問甲女有沒有被怎樣，是因為
    門被鎖住，我會著急，因為當下我不知道怎麼辦，且桌上有
    毒品，也不能報警，所以我就叫認識的哥哥來處理，是我和
    甲女及林則毅先離開汽車旅館時在計程車上時，我跟那位哥
    哥說甲女被性侵，那位哥哥有帶另一個人一起來，他們在跟
    被告談時，我有聽到哥哥問被告『有沒有動到甲女』，被告說
    有，我的理解『動到』」就是指性侵，我的印象中當天被告的
    老婆有拿20萬元來，但時間過太久了我不確定，我找哥哥來
    的目的不是要跟被告要錢，是要他們來處理這件事，哥哥他
    們跟被告談的金額好像是20萬，我不知道被告實際給多少，
    哥哥只給甲女1萬元，我把錢放在甲女的包包裡，但後來甲
    女的家人叫甲女不要拿錢，所以甲女把錢拿來給我，我又把
    錢還給那個哥哥等語（原審卷第329至344頁）。
　⒋依上開證人之證述，證人甲女就案發當日其與許家瑋及被告
    同在床上時遭被告摸臀部及下體，被告並以手指插入其陰道
    內，俟許家瑋及林則毅離開房間時，被告反鎖房門後，其又
    遭被告壓制，經其以口頭及以手推拒表示不欲與被告為性交
    行為，仍遭被告強行以陰莖插入其陰道內，迄許家瑋及林則
    毅返回後其告知許家瑋及林則毅遭性侵之事，以及嗣後許家
    瑋聯絡成年友人到場，然因不願以金錢解決此事遂前往就醫
    等情，於偵查及原審之指述前後一致，並無重大矛盾、明顯
    瑕疵之處。參以自甲女之外陰部棉棒、陰道深部棉棒採集之
    檢體，檢出之男性染色體DNA-STR型別，確與被告之DNA-STR
    型別相符，有上揭被告之個人戶籍資料查詢結果及內政部警
    政署刑事警察局108年5月2日刑生字第1080029988號鑑定書
    可佐，可見被告應有對甲女為性交之行為。又互核證人許家
    瑋、林則毅所述其等離開房間下樓取物欲再行返回時見門遭
    反鎖，之後所見甲女之神情反應，及其等事後就此事處理之
    情形，亦與甲女所述相符。雖證人許家瑋就細節部分與甲女
    、林則毅所述略有出入，惟按證人所為之供述證言，係由證
    人陳述其所親身經歷事實之內容，而證人均係於體驗事實後
    之一段期間，方於警詢或檢察官偵訊時為陳述，更於其後之
    一段期間，始於審判中接受檢、辯或被告之詰問，受限於人
    之記憶能力及言語表達能力有限，本難期證人於警詢或檢察
    官偵訊時，能鉅細無遺完全供述呈現其所經歷之事實內容，
    更無從期待其於法院審理時，能一字不漏完全轉述先前所證
    述之內容。從而，經交互詰問後，於綜核證人歷次陳述之內
    容時（包括檢察官偵訊時之陳述、法院審理時之陳述，以及
    於容許警詢陳述做為證據時之警詢內容），自應著重於證人
    對於待證事實主要內容之先後陳述有無重大歧異，藉此以判
    斷其證言之證明力高低，不得僅因證人所供述之部分內容不
    確定，或於交互詰問過程中，就同一問題之回答有先後更正
    或不一致之處；或證人先前證述之內容，與其於交互詰問時
    所證述之內容未完全一致，即全盤否認證人證言之真實性。
    故證人之供述證言，前後雖稍有參差或互相矛盾，事實審法
    院非不可本於經驗法則，斟酌其他情形，作合理之比較，定
    其取捨（最高法院97年台上字第96號判決意旨參照）。故證
    人許家瑋就甲女是否有傳訊息及是否有至敏盛醫院乙節所述
    雖與證人甲女、林則毅所述有所出入，惟此並不足以否定證
    人許家瑋證述之真實性。
　⒌另參酌證人林則毅證稱：「發生這件事情之後甲女看起來很
    害怕、表情很凝重、不太講話。」、「許家瑋跟我說他女朋
    友好像有跟被告發生性關係，當下沒有說是被侵犯還是自願
    的，但許家瑋蠻慌張的，看起來是嚇到，講話有點慌掉，所
    以我覺得可能不是甲女同意的，當天我跟甲女沒有什麼互動
    ，但在我和許家瑋下去拿東西再上來時，甲女就沒什麼在講
    話，神情有點無神，後來許家瑋跟我說發生這件事，我才了
    解甲女為什麼不太講話，因為她好像自己慌掉。」等語（偵
    查卷第225頁，原審卷第269至271頁）；證人許家瑋證稱：
    「上去後我就問甲女有沒有發生什麼事，我從甲女的臉就覺
    得好像有發生什麼事，她的情緒很難過很無辜，但甲女一開
    始說沒有，我覺得是因為被告在場她不敢說，我一直問她才
    說有，我大概瞭解就沒有再追問，甲女快哭了，當下我不知
    道怎麼處理。」、「我回到房間後看到甲女坐在小椅子上，
    被告好像在沙發那裡，甲女表情怪怪的，我就問她說『你剛
    才在樓上有被幹嘛嗎』，甲女沒有回答，後面才點頭，但沒
    有具體跟我說到底發生什麼事，當時甲女就是有點委屈的那
    種表情，我之所以會問甲女有沒有被怎樣，是因為門被鎖住
    ，我會著急，因為當下我不知道怎麼辦。」等語（偵查卷第
    175至176頁，原審卷第334至335頁），而甲女之母於偵查中
    亦稱案發當日甲女一見伊即大哭，就醫時仍然哭泣，情緒不
    穩，事後甲女會有發呆，自責，吃不下飯之反應等情（偵查
    卷第44頁），顯示甲女除事發當時有難過委屈神情外，案發
    後之反應亦與一般性侵害案件被害人事後所產生之負面情緒
    反應相符，益徵甲女證述內容為真實。
㈣、原審經徵得被告之同意，囑託內政部警政署事警察局對被告
    實施測謊鑑定，經以「熟悉測試法」檢測被告生理反應正常
    ，並使被告熟悉測試流程後，再以「區域比對法」測試，經
    採數據分析比對，分析測試結果，被告對於問題㈠你有沒有
    將生殖器放入她的陰道？㈡你有沒有在房間將生殖器放入她
    的陰道？均呈不實反應，有該警察局110年4月7日刑鑑字第1
    100500273號鑑定書附卷可佐（原審卷第87至109頁）旨）。
    而按測謊鑑定，因其結果未具有全然之準確性，固不得採為
    判決之唯一及絕對之依據，但是項鑑定係依一般人在說謊時
    ，會產生遲疑、緊張、恐懼、不安等心理波動現象，乃以科
    學方法，由鑑定人利用測謊儀器，將受測者之上揭情緒波動
    反應情形加以記錄，用以判別受測者之供述是否真實。故測
    謊鑑定，倘鑑定人具備專業之知識技能，所測試之問題及其
    方法又具專業可靠性時，該測謊結果，如就否認犯罪有不實
    之情緒波動反應，仍非不得供為主要證據之補強依據。參以
    如上所述，自甲女之外陰部棉棒、陰道深部棉棒採集之檢體
    ，檢出之男性染色體DNA-STR型別，確與被告之DNA-STR型別
    相符，更足佐甲女證述被告於上開時、地，有以陰莖插入其
    陰道內對其為性交等節，應屬事實。
㈤、被告於原審雖否認知悉甲女之年紀，惟甲女其時身著高中制
    服，且已告知被告其年僅15歲等節，業據甲女證述如上，且
    證人許家瑋雖對甲女其時穿著已不復記憶，然亦表示甲女上
    學都是穿制服，當天甲女原要前往學校上課等節，亦如上述
    。是被告當日既可見甲女身著高中制服，又經甲女告知年齡
    ，其當無對甲女其時未滿18歲乙情諉稱不知之理，可見被告
    於案發當行為時應知悉甲女為14歲以上未滿18歲之少年。
㈥、被告及辯護人雖均以被告係遭人強迫打手槍及射精於衛生紙
    上，再遭甲女塗抹至其陰道內，而認被告係遭「仙人跳」云
    云，惟被告及辯護人均未舉證證明確有打手槍及射精於衛生
    紙之情形。況如上述，案發當時除自甲女之外陰部棉棒採集
    檢體外，尚有自甲女「陰道深部」棉棒採集檢體，依常情亦
    顯無可能將衛生紙上之精液塗至「陰道深部」。更何況多種
    性方面疾病（包括愛滋病）可透過精液傳染，將精液塗抹女
    性陰部，亦有可能使女性受孕，此均為一般人可知之常識，
    以甲女未婚其時尚於高中就學中，殊甚難想像甲女會為一不
    一定成功之勒索計畫，甘冒受孕、罹病之風險。再者，若如
    被告所述，甲女及許家瑋係要設計「仙人跳」向被告索取金
    錢，則依常情，甲女顯無向被告索討金錢成功後再至醫院就
    診，以致被醫院通報警方及通知家長之必要。故被告及辯護
    人所辯被告係遭「仙人跳」一節並不足採。
㈦、另證人即被告之前妻李佩琪於偵查及本院雖證稱其前往汽車
    旅館時，見被告想講什麼又不敢講，看起來好像很緊張恐懼
    ，回家後有說他好像被「仙人跳」，說被拿槍逼打手槍，對
    方說要拿他的精液去威脅他給錢等語；被告之前妻舅李後昌
    於偵查中及本院亦證稱在汽車旅館時感覺被告好像被人威脅
    的樣子，很緊張等語（偵查卷第195至197頁，本院卷第141
    至150頁）。惟證人李佩琪稱被告遭「仙人跳」係聽聞被告
    所述，然被告此部分所辯並非可採已如上述，故證人李佩琪
    此部分所述並無法佐證被告之辯詞為真。參以甲女及證人林
    則毅、許家瑋案發時皆為未滿18歲之少年，涉世未深，社會
    經驗亦不足，初遇此事，驚慌失措可見一般，此由證人許家
    瑋於原證稱：「當下我不知道怎麼辦，且桌上有毒品，也不
    能報警，所以我就叫認識的哥哥來處理。」等語，亦足佐證
    ，故證人許家瑋委請成年朋友前來協助處理及與被告談判善
    後事宜並無違常情。因此被告事發後神情雖顯緊張，惟此可
    能係因犯行被發現後與許家瑋所找之人協調時所顯之緊張、
    害怕，亦可能係因害怕其強制性交之舉遭其妻及妻舅查覺而
    破壞家庭和諧所顯之緊張，然尚不得依此遽以推論被告並未
    為本案犯行，係遭「仙人跳」。故證人李佩琪、李後昌所述
    並不足為有利被告之認定。
㈧、至被告於本院雖提出許家瑋與李金泉之LINE對話截圖欲證明
    被告係遭「仙人跳」乙節，惟由該對話內容並未見提及任何
    設計被告之情事，故此亦不足採為有利被告之證據。另辯護
    人聲請傳喚蔣執予醫師以證明是否可能因甲女或他人將沾有
    精液之衛生紙塞入甲女陰道後始採得檢體，惟本院認於本案
    並無此種可能已說明如上，且林口長庚醫院亦回函表示因無
    相關研究，故無法提供意見（見偵查卷第231頁），故認無
    傳喚之必要，均併此敘明。
㈨、綜上事證明確，被告犯行堪予認定，應依法論科。　　 　
二、論罪：　　　　　
㈠、被告為成年人，甲女則係92年4月生，有年籍資料在卷可稽，
    是甲女於本案犯罪行為日，係14歲以上未滿18歲之少年。故
    核被告所為，係犯兒童及少年福利與權益保障法第112條第1
    項前段、刑法第221條第1項之成年人故意對少年犯強制性交
    罪。起訴書認被告就此部分所為，係犯刑法第221 條第1項
    強制性交罪嫌，尚有未洽，惟因社會基本事實同一，且經原
    審及本院均告知上開罪名，無礙於被告之防禦權，故予以變
    更起訴法條。另公訴意旨固漏未敘及被告亦有在前開汽車旅
    館房間強行撫摸甲女之臀部及下體之猥褻行為，惟該部分犯
    罪事實與業經起訴之犯罪事實間，有吸收犯之實質上一罪關
    係，為本案起訴效力所及，本院自得併予審理。
㈡、被告所為撫摸甲女臀部及下體之猥褻行為，均屬性交之階段
    行為，自應為性交行為所吸收，均不另論罪。另被告係在相
    近之時間、相同之地點，先以手指進入A 女之陰道為性交行
    為，再接續以陰莖欲插入甲女之陰道，係屬侵害同一法益，
    且依一般社會健全觀念，各行為之獨立性尚屬薄弱，應合為
    包括之一行為予以評價，而論以接續犯之一罪。
㈢、被告前因詐欺案件，經臺灣嘉義地方法院以104 年度簡上字
    第156號判決處有期徒刑10月確定，於106 年6月1日縮短刑
    期執行完畢出監等情，有本院被告前案紀錄表在卷可憑，其
    於受有期徒刑執行完畢後，5 年以內故意再犯本案有期徒刑
    以上之罪，為累犯。惟參酌司法院釋字第775 號解釋之意旨
    ，本案與前案所犯之罪質不同，犯罪手段、動機顯屬有別，
    於其本案所犯之罪之法定刑度範圍內，審酌各項量刑事由後
    ，已足以充分評價被告所應負擔罪責，尚無加重法定最低本
    刑之必要，爰不加重其刑，以符罪刑相當原則及比例原則。
    　
三、駁回上訴之理由　　
㈠、原審以被告犯行事證明確，並審酌被告為滿足一己之性慾，
    無視甲女之性自主權，見甲女年幼可欺，先強制猥褻甲女後
    ，進而不顧甲女之抗拒，對甲女為強制性交得逞，對於甲女
    之身心造成難以磨滅之陰影及傷害，自應予以重懲。考量被
    告犯後全然否認犯行，亦未以積極之作為與甲女達成和解，
    犯後態度不佳。兼衡被告與甲女於案發時初結識之關係、被
    告之素行暨其自承國中畢業之教育程度、家庭經濟狀況小康
    等情狀，量處有期徒刑4年6月。經核尚無不合，量刑亦稱妥
    適。
㈡、被告上訴否認犯罪，其所持辯解並非可採，已如前述，被告
    之上訴為無理由，應予駁回。　　　
據上論斷，應依刑事訴訟法第368條，判決如主文。
本案經檢察官陳玟君提起公訴，檢察官林安紜到庭執行職務。
中　　華　　民　　國　　111 　年　　7 　　月　　12　　日
     　　　　　　 刑事第十六庭  審判長法　官  劉嶽承
                                      法　官  古瑞君
                                      法　官  廖紋妤
以上正本證明與原本無異。
如不服本判決，應於收受送達後20日內向本院提出上訴書狀，其
未敘述上訴之理由者並得於提起上訴後20日內向本院補提理由書
（均須按他造當事人之人數附繕本）「切勿逕送上級法院」。
                                      書記官  江珮菱
中　　華　　民　　國　　111 　年　　7 　　月　　13　　日

附錄：本案論罪科刑法條全文
中華民國刑法第221條第1項：
對於男女以強暴、脅迫、恐嚇、催眠術或其他違反其意願之方法
而為性交者，處3 年以上10年以下有期徒刑。
兒童及少年福利與權益保障法第112 條
成年人教唆、幫助或利用兒童及少年犯罪或與之共同實施犯罪或
故意對其犯罪者，加重其刑至二分之一。但各該罪就被害人係兒
童及少年已定有特別處罰規定者，從其規定。
對於兒童及少年犯罪者，主管機關得獨立告訴。